臺灣臺中地方法院交通事件事裁定　　　　　　　 　九十一年度交聲字第一五一號
　　原處分機關　交通部公路局台中區監理所
　　受 處 分人
　　即 異 議人　甲○○
右列受處分人因違反道路交通管理處罰條例案件，對於交通部公路局台中區監理所九
十一年二月二十五日所為之處分（中監違字第裁六－ＧＢ四八九五七號裁決書
），聲明異議，本院裁定如左：
        主  文
異議駁回。
        理  由
一、原處分機關略以：本案係台中市警察局第五分局於九十年十二月十七日以中市警
    交字第ＧＢ四八九五七號舉發違反道路交通管理事件通知單舉發異議人甲○
    ○駕駛Ｍ９－００７２號自小客車於九十年十二月十七日晚間二十二時十分在台
    中市○○路一三五之三八號前「酒後駕車（測定值零點七四ＭＧ／Ｌ）」。異議
    人依指定應到案日前到案（再申訴延期至九十一年三月十六日），該所於九十一
    年二月二十五日以中監違字第裁六－ＧＢ四八九五七號裁決書裁處罰鍰新
    台幣四萬九千五百元整，並吊扣駕駛執照一年，於法並無不符等語。
二、異議意旨略以：異議人甲○○於九十年十二月十七日晚間在台中市○○路一三五
    之三八號雅苑餐廳附設之停車場內遭員警攔阻酒測，惟異議人認其乃因車輛擋住
    他人車輛進出而挪移並不構成「駕駛」車輛之行為；再者，異議人認「停車場」
    並非道路交通管理處罰條例第三條第一款所規範「道路」之範疇，而聲明異議云
    云。
三、按汽車駕駛人駕駛汽車經測試檢定有酒精濃度超過規定標準情形者，處新台幣一
    萬五千元以上六萬元以下罰鍰，並吊扣駕駛執照一年，道路交通管理處罰條例第
    三十五條定有明文。復依違反道路交通管理事件統一裁罰標準表規定，小型車駕
    駛人其吐氣所含酒精濃度超過每公升零點五五毫克以上，並於應到案日期前到案
    者，處罰鍰新台幣四萬九千五百元，並吊扣駕駛執照一年。
四、本件異議人劉萬信於前揭時地遭警攔阻並施以酒精測試達零點七四ＭＧ／Ｌ，異
    議人亦自承當時確有飲酒並有移動車輛之事實，業據證人即執勤員警石純德於本
    院調查中結證屬實，並開具中市警交字第ＧＢ四八九五七號舉發違反道路交
    通管理事件通知單。雖異議人辯稱：「當時是於停車場內移動車輛，並非行至「
    道路」之範圍，既非在道路上因交通事故所生之事件，即無道路交通管理處罰條
    例之適用餘地」。惟查：（一）依道路交通管理處罰條例第三條規定「道路」係
    指：公路、街道、巷弄、廣場、騎樓、走廊或其他供公眾通行之地。關於本件之
    違規地點位於台中市○○路雅苑餐廳之停車場，依證人石純德於本院調查庭中證
    述：「該餐廳根本沒有收費，任何人都可以停」，意即公眾車輛均可自由進出通
    行，且亦無對使用人資格加以限制，則該停車場縱非屬公有，然既係可供公眾通
    行之地，於該上所發生違反道路交通安全規則之事項，自係與公共交通安全有關
    之事項，而屬道路交通管理處罰條例之管轄事項，殊無得以豁免之理。聲請人徒
    執交通部八十四年十一月二十八日交路字（８４）第四八六號函，以爭執
    本件違規事實係非在「道路」上因交通事故所生之事件云云，殊無足採。（二）
    異議人聲稱其移動車輛，讓被擋住之車輛得以出來而已，並無行走之意，是異議
    人亦不否認有「移動」車輛之事實，故異議人已具有操縱駕馭車輛之客觀事實，
    並非以異議人主觀認定無「離去」之意圖而認定其「非駕駛」。綜上，原處分機
    關交通部公路局台中區監理所據以援引前揭規定裁處，於法並無不當。本件異議
    為無理由，應予駁回。
五、據上論斷，應依道路交通管理處罰條例第八十七條第二項、道路交通案件處理辦
    法第十九條，裁定如主文。
中      華      民      國    九十一    年      四      月     三十     日
                                臺灣台中地方法院交通法庭
                                        法  官
右正本證明與原本無異。
如不服本裁定，應於裁定送達後五日內向本院提出抗告狀。
                                        書  記  官  官
中      華      民      國    九十一    年      四      月      三十    日
